【裁判字號】    99,聲,391
【裁判日期】    991021
【裁判案由】    聲請迴避
【裁判全文】
臺灣臺北地方法院民事裁定               99年度聲字第391號
聲  請  人  甲○○
上列聲請人因與相對人劉蒨英間請求損害賠償等事件，聲請法官
迴避，本院裁定如下：
    主  文
聲請駁回。
    理  由
一、按民事訴訟法第33條第1項第2款所謂足認法官執行職務有偏
    頗之虞之情形，係指法官於訴訟之結果有利害關係或於當事
    人有親交嫌怨等客觀事實，足使人疑其為不公平之審判者而
    言。換言之，僅以法官於訴訟進行中有所指揮或裁判，致當
    事人一造不利，在主觀上疑其不公，尚不能遽以偏頗為理由
    聲請拒卻（最高法院18年抗字第342號、69年台抗字第457號
    判例意旨參照）。又前揭條款規定之迴避原因，應提出能即
    時調查之證據以釋明之，亦為同法第34條第2項及第284條所
    明定。
二、本件聲請意旨略以：聲請人請求相對人損害賠償等事件，經
    本院99年度訴字第3981號民事事件受理在案（下稱該案）。
    詎該案受命法官於民國99年10月7日第一次準備程序期日中
    ，即明顯表示熟悉相對人，並稱曾多次目睹被告在場等語，
    難謂對相對人無固定良好印象。且該案係源於聲請人在相對
    人之部落格中，發表對陳水扁國務機要費案審理程序之不同
    意見，引起相對人不滿，因而發表言論損害聲請人之名譽，
    是該案於調查證據時，勢必涉及對上開國務機要費案法律見
    解之爭論，而該案受命法官適為上開國務機要費案之承辦法
    官，恐難期其持平而無偏頗之見，為此聲請承審法官迴避該
    案之審理云云。
三、經查，聲請人主張聲請迴避之理由，或指受命法官曾稱多次
    目睹被告、被告曾於受命法官審理另案時旁聽，或指該案案
    情與受命法官前所承辦之另案有關等，惟上情縱然屬實，亦
    無從證明該案受命法官與相對人有特殊交誼或嫌怨聲請人之
    情形，自難僅憑聲請人主觀臆測之詞，率而認定。又聲請人
    係以：相對人未提出具體事實，即空言指摘聲請人發表之言
    論係挑弄是非、製造紛爭或惡劣行徑之事實，認定對其名譽
    權業已構成損害，因而提起該案等情，業經本院調閱該案卷
    宗查核屬實，可知該案爭點與受命法官對於上開國務機要費
    案之法律見解間並無直接關聯，聲請人以此主張受命法官執
    行職務恐有偏頗云云，亦屬無據。此外，聲請人復未提出足
    供本院即時調查之證據，以供釋明所舉聲請迴避之原因，揆
    諸首揭法條規定及說明，本件聲請人聲請法官迴避，於法未
    合，應予駁回。
四、從而，本件聲請為無理由，爰裁定如主文。
中    華    民    國    99    年    10    月    21    日
                  民事第三庭  審判長法  官  郭美杏
                                    法  官  汪怡君
                                    法  官  吳若萍
以上正本係照原本作成。
如不服本裁定應於送達後10日內向本院提出抗告狀，並繳納抗告
費新臺幣1,000元。
中    華    民    國    99    年    10    月    22    日
                                    書記官  劉英權

司法院資訊處製作；財團法人民間司法改革基金會備份。
